【裁判字號】    97,上訴,5844
【裁判日期】    981127
【裁判案由】    偽造文書等
【裁判全文】
臺灣高等法院刑事判決                97年度上訴字第5844號
上  訴  人  臺灣桃園地方法院檢察署檢察官
上  訴  人
即  被  告  乙○○
選任辯護人  施習盛律師
上列上訴人因被告偽造文書等案件，不服臺灣桃園地方法院97年
度訴字第552號，中華民國97年8月22日第一審判決（起訴案號：
臺灣桃園地方法院檢察署97年度偵字第5249號，及移送併辦案號
：臺灣基隆地方法院檢察署97年度偵字第270號），提起上訴，
本院判決如下：
    主  文
原判決撤銷。
乙○○共同行使偽造私文書，足以生損害於他人，處有期徒刑陸
月，如易科罰金以新臺幣壹仟元折算壹日，附表一所示之物均沒
收；又共同行使偽造私文書，足以生損害於他人，處有期徒刑陸
月，如易科罰金以新臺幣壹仟元折算壹日，附表二所示之物均沒
收；又幫助意圖為自己不法之所有，以詐術使人將本人之物交付
，處有期徒刑參月，如易科罰金以新臺幣壹仟元折算壹日。應執
行有期徒刑壹年，如易科罰金以新臺幣壹仟元折算壹日，附表一
、二所示之物均沒收。
    事  實
一、緣乙○○於民國96年6月21日下午6時許，在桃園縣中壢市○
    ○○路○段70號「士捷通訊行」內，向甲○○收購舊手機，
    並要求甲○○簽立切結書及交付身分證影本後，即基於共同
    行使偽造特種文書、行使偽造私文書及意圖為自己不法所有
    之犯意，明知未得甲○○之授權或同意，而於下列時、地冒
    用甲○○名義申辦行動電話門號，並推由不詳姓名成年男子
    為之：
  (一)於96年6月21日取得甲○○身分證影本後至同年月25日間某
    日，在不詳處所，先行偽造甲○○健保卡（序號為00000000
    0000，與甲○○真正之健保卡序號為00000000000不同），
    於96年6月25日某時，推由不詳姓名成年男子前往桃園縣中
    壢市○○○路69號「有明商店」通訊行，持甲○○之身分證
    影本及偽造之甲○○健保卡，擅自在台灣大哥大股份有限公
    司（以下稱台灣大哥大公司）之行動電話服務申請書上之「
    申請人姓名」欄偽簽「甲○○」之署押共計2枚（一式二聯
    ），偽造不實之台灣大哥大公司行動電話服務申請書，並交
    付予不知情之「有明商店」店員，該店員即以「有明商店」
    名義，將上開偽造申請書、身分證件影本、健保卡影本以店
    內傳真機傳真至台灣大哥大公司申辦行動電話門號，使台灣
    大哥大公司陷於錯誤，核發0000000000行動電話SIM卡並開
    通該門號，足以生損害於甲○○、「有明商店」及台灣大哥
    大公司對於行動電話使用者帳務管理之正確性。
  (二)復於96年6月25日某時，推由不詳姓名成年男子前往桃園縣
    中壢市○○路41號「有名商店」通訊行，持甲○○之身分證
    影本及偽造之甲○○健保卡，擅自在和信電訊股份有限公司
    （以下稱和信公司）、遠傳電信股份有限公司（以下稱遠傳
    公司）之行動電話服務申請書上之「申請人姓名」欄偽簽「
    甲○○」之署押各2枚（一式二聯），偽造不實之和信公司
    、遠傳公司行動電話服務申請書，並交付予不知情之「有名
    商店」店員，該店員即以「有名商店」名義，將上開偽造申
    請書、身分證件影本、健保卡影本以店內傳真機傳真至和信
    公司及遠傳公司申辦行動電話門號，使和信公司及遠傳公司
    均陷於錯誤，分別核發0000000000、0000000000號行動電話
    SIM卡並開通該門號，足以生損害於甲○○、「有名商店」
    、和信公司及遠傳公司對於行動電話使用者帳務管理之正確
    性。
  (三)又乙○○雖能預見將申辦之行動電話門號提供他人使用，恐
    遭詐騙集團利用做為詐騙工具，竟仍基於縱使他人以其申請
    之行動電話門號實施詐欺亦不違其本意之幫助犯意，於96年
    6月25日至同年月30日間某日，在不詳地點，將上開申請之
    0000000000、0000000000號行動電話門號，提供予真實姓名
    年籍不詳之詐欺集團成員使用。嗣該詐欺集團成員於96年6
    月30日晚間10時25分以上開0000000000、0000000000號行動
    電話與被害人鄭權蔚聯絡，佯稱其網路拍賣購物之匯款轉帳
    錯誤，誤觸設定功能為月付款模式為由，要求操作提款機變
    更，詐騙鄭權蔚將金錢轉帳匯款至其指定之王文燦（所涉幫
    助詐欺罪已經臺灣基隆地方法院以97年度基簡字第138號判
    處有期徒刑5月）所有中國信託商業銀行帳戶（帳號：000-
    0000000000000）內，致鄭權蔚陷於錯誤，於96年6月30日晚
    間11時42分、同日晚間11時45分、同日晚間11時53分，陸續
    轉帳新臺幣（下同）29,000元、2,000元、2,000元合計
    33,000元至上開文王文燦之帳戶內，旋遭詐騙集團成員以自
    動櫃員機提領方式提領一空，嗣為警循線查獲。
二、案經基隆市警察局移送臺灣桃園地方法院檢察署檢察官偵查
    起訴及臺灣基隆地方法院檢察署檢察官移送原審法院併案審
    理。
    理  由
壹、證據能力部分：
一、按被告以外之人於審判外之言詞或書面陳述，除法律有規定
    者外，不得作為證據，刑事訴訟法第159條第1項定有明文。
    證人梁埕瑄、甲○○之警詢筆錄係被告以外之人於審判外之
    陳述，復經辯護人於本院準備程序時爭執其證據能力，是證
    人梁埕瑄、甲○○之警詢筆錄均不具證據能力。
二、次按被告以外之人於審判外之陳述，雖不符前4條之規定，
    而經當事人於審判程序同意作為證據，法院審酌該言詞陳述
    或書面陳述作成時之情況，認為適當者，亦得為證據。當事
    人或辯護人於法院調查證據時，知有第159條第1項不得為證
    據之情形，而未於言詞辯論終結前聲明異議者，視為有前項
    之同意。刑事訴訟法第159條之5定有明文。查其餘證人之警
    詢筆錄，本案被告乙○○於原審法院審理時對於檢察官所提
    各項證據方法之證據能力均表示無意見，且本案言詞辯論終
    結前，被告並未主張證人鄭權蔚於審判外之言詞陳述無證據
    能力，揆諸上開規定，應認被告已同意上開證據方法得作為
    證據，而本院審酌上開各該證據均非非法取得之證據，並無
    證據力明顯過低之情形，復經本院於審判期日就上開證據依
    法進行調查、辯論，依法自有證據能力，合先敘明。
三、再按被告以外之人於偵查中向檢察官所為之陳述，除顯有不
    可信之情況者外，得為證據，刑事訴訟法第159條之1第2項
    定有明文。證人甲○○、梁埕瑄於偵查中向檢察官所為之證
    述，並無任何顯不可信之情況，依刑事訴訟法第159條之1第
    2項規定，自得為證據。
貳、實體部分：
一、訊據上訴人即被告矢口否認有何共同行使偽造特種文書、行
    使偽造私文書、詐欺取財及幫助詐欺取財之犯行，辯稱：伊
    沒有收受甲○○的身分證影本，也不曾到「有明商店」、「
    有名商店」申請行動電話門號云云。經查：
  (一)關於被告是否收受證人甲○○之身分證影本部分：
  1.被告於警詢時供稱：我有叫他填切結書及給我身分證影印本
    等語（見96年度偵字第5062號卷96年9月11日詢問調查筆錄
    ），於檢察事務官詢問時稱：我有要求對方甲○○給我身分
    證影本確認身分等語（見96年度偵字第5065號卷96年10月26
    日詢問筆錄），於警詢時稱：如果店家有影印客人證件及切
    結書，我都會要求給我一份，共收取中古手機大概30幾支，
    有證件影本約十幾份，切結書及證件都在家裡等語（見97年
    度偵字第270號卷96年12月14日調查筆錄），惟於原審法院
    審理時改稱：我從來不留客人之證件資料等語（見原審法院
    97年度訴字第552號卷97年8月4日審判筆錄），再於本院準
    備程序時稱：我沒有收到甲○○交付的身分證影本等語（見
    本院卷98年2月25日準備程序筆錄），其所供前後相互歧異
    ，已有可疑。
  2.證人甲○○於審理時證稱：96年6月21日晚間6時許，伊到「
    士捷通訊行」購買手機，剛好身上有1支舊手機已經壓壞了
    ，就給店員梁埕瑄估價，證人梁埕瑄認為已經壞掉的手機沒
    有價值而不願意買，此時被告就將壞掉的手機拿去看，開價
    800元購買，並要求伊簽立切結書，同時要伊提出身分證，
    由證人梁埕瑄影印後，將身分證正本交還給伊，影本則由被
    告取走，後來伊接到警察通知說身分遭冒用，即於96年7月
    13日到「士捷通訊行」找證人梁埕瑄要問被告的身分資料，
    伊當時以為被告與證人梁埕瑄是同一家公司的員工，經證人
    梁埕瑄在電話中告知被告的姓名、電話，伊才會在切結書上
    書寫「汪鄉銘」，後來伊與被告聯絡上時，伊問被告是否知
    道伊的身分已經遭冒用，被告回答說伊的資料還在公司，沒
    有遺失也沒有被盜用等語（原審法院卷第126頁之97年8月4
    日審判筆錄），並提出證人甲○○簽立之手機買賣切結書1
    紙資為佐證（97年度偵字第5249號卷第50頁）。
  3.證人梁埕瑄於偵訊時亦證稱：證人甲○○曾到「士捷通訊行
    」，說要購買1支手機，並說他的手機因為騎機車壓壞了，
    要轉賣給伊，伊當時判斷該手機損壞程度過高，所以不收購
    ，後來就由在場的被告向證人甲○○收購該手機，伊幫忙影
    印甲○○的身分證，並親眼看到甲○○將身分證影本交給被
    告乙○○等語（96年度偵字第5062號卷第86頁之96年10月26
    日訊問筆錄）。
  4.被告於警詢時亦坦承，確於96年6月21日晚間6時許，在桃園
    縣中壢市○○○路○段70號「士捷通訊行」內，向證人甲○
    ○收購舊手機，並要求證人甲○○簽立切結書及影印身分證
    影本等情（97年度偵字第5249號卷第5頁）。
  5.是依據上開證人甲○○、梁埕瑄之證述，核對被告於警詢之
    供述，足認被告確於96年6月21日晚間6時許，在上開「士捷
    通訊行」內，收受證人甲○○所交付之身分證影本甚明。雖
    然被告於審理時否認有何收受證人甲○○身分證影本之情事
    ，辯稱：伊於警詢時坦承有收受證人甲○○身分證影本，係
    受警察之誤導云云（原審法院卷第139頁）。惟檢視被告於
    警詢時之供述，除坦承有收受證人甲○○之身分證影本外，
    並供稱：該切結書、身分證影本均已在伊前往臺北西門町、
    桃園等地時遺失等語（97年度偵字第5249號卷第6頁），是
    被告既能具體指稱該身分證影本之遺失情形，即難認有何遭
    警察誤導之情事。況且，被告於偵訊亦再次供稱：收購當天
    伊將證人甲○○的身分證影本及切結書一起放在機車前置物
    箱內，後來伊有到過臺北西門町、桃園等地，隔日凌晨1、2
    點回到家時，發現身分證影本及切結書都不見了等語（97年
    度偵字第5062號卷第89頁）。查申辦上開門號地點均在桃園
    縣中壢市，殊難想像他人在西門町或桃園取得甲○○之身分
    證影本後，會再大費周章至中壢市申辦門號之可能，而再徵
    諸被告住所及工作地點均在中壢市，與申辦門號地點顯有地
    緣關係等情，堪認本件確係被告所為。被告於原審及本院審
    理時改稱不曾收受證人甲○○之身分證影本云云，為事後卸
    責之詞，不足採信。
  (二)被告雖一再辯稱未曾到「有明商店」及「有名商店」申請上
    開行動電話門號云云。惟查：
  1.檢視卷附台灣大哥大公司0000000000號、和信公司00000000
    00號及遠傳公司0000000000號行動電話申請書（97年度偵字
    第5249號卷第44-46頁），該等申請書均為一式二聯，雖附
    上證人甲○○之身分證影本，惟同時附上之健保卡影本並未
    有照片，且序號均記載000000000000號，核與證人甲○○所
    提出之健保卡其上有甲○○之照片，且所載之序號為000000
    000000均不相同（97年度偵字第5249號卷第47頁），是上開
    申請書所附之甲○○健保卡影本，應屬偽造，當可認定。則
    上開行動電話門號若由證人甲○○所申請，自無提出偽造健
    保卡影本附於該等申請書，而增加遭人查獲之機會之理，即
    本案確有證人甲○○以外之人持甲○○之身分證影本及偽造
    之健保卡至上開商店申請門號甚明。
  2.再觀察上開台灣大哥大公司0000000000號、和信公司000000
    0000號及遠傳公司0000000000號等3份行動電話門號申請書
    ，該等申請書上「甲○○」筆跡均相似、均附有證人甲○○
    身分證影本、所附健保卡影本均無相片且號碼均為00000000
    0000號，且該3份申請書均於96年6月25日填寫（0000000000
    號門號在「有明商店」申請、0000000000號及0000000000號
    在「有名商店」申請），足認上開3份申請書均為同一人於
    同一日分別於「有明商店」及「有名商店」所為甚明。
  3.本案承辦檢察官指揮基隆市警察局第二分局調取上開臺灣大
    哥大公司0000000000號行動電話申請書正本，併取被告乙○
    ○所親自書寫之筆記本、中華郵政股份有限公司簡易人壽保
    險要保書之筆跡樣本，送請內政部警政署刑事警察局鑑驗，
    就上開行動電話門號申請書上「甲○○」筆跡與被告筆記本
    上所寫字跡，經鑑定比對後兩者筆跡相符，此有基隆市警察
    局第二分局97年1月16日基警二分偵字第0960206971D號函、
    內政部刑事警察局97年1月22日刑鑑字第0970006199號鑑定
    書影本各1份附卷足憑（97年度偵字第270號卷第2頁，97年
    度偵字第5249號卷第72頁）。惟被告及其辯護人一再否認該
    鑑定報告之正確性，本院再將被告平日書寫及當庭命其書寫
    之筆跡併同行動電話申請書送往法務部調查局鑑定，鑑定結
    果為「甲1、甲2、甲3類筆跡（即申請書上之筆跡）均與乙
    類筆跡（即被告提供之筆跡）筆劃特徵不同」（見本院卷法
    務部調查局98年10月7日調科貳字第09800506850號鑑定書）
    。查法務部調查局多方採證比對，認上開行動電話門號申請
    書之簽名非被告所為，而刑事警察局單一採證比對，認係被
    告所為，兩個鑑定單位之鑑定結果迥異。惟本案偽造私文書
    部分既係被告推由他人為之，自難比對被告筆跡鑑定真偽，
    此二相反結論，均難為被告有利或不利證明，應予敘明。依
    上開所述事證，足以證明被告確實始終持有被害人甲○○之
    身分證影本，持甲○○身分資料辦理本案門號之人無確切之
    證據足認係被告親為，惟得以認定係被告推由不知名之成年
    男子所為，被告自難解免共犯責任。
  4.選任辯護人為被告辯護稱：有名商店負責人、店員都有作證
    ，均清楚說明申請門號要核對正本，甲○○身分證照片與被
    告完全不同，可知不可能是被告所為云云。惟查，被告係推
    由不詳姓名成年男子持甲○○之身分證影本及偽造之甲○○
    健保卡前往「有名商店」及「有明商店」申辦手機門號，而
    身分證影本經多次影印後甚為模糊（見97年度偵字第270號
    卷第31頁、第34頁行動電話門號申請書原本），有名商店及
    有明商店之店員非無誤認之可能，且該店店員均係菲律賓華
    僑，業據有明商店之負責人丙○○於本院審理時結證在案，
    丙○○並陳稱該員工對健保卡有無照片沒有很清楚等語，自
    難期待有明商店經手員工認真確實查核申辦電話者是否與證
    件所示之人相符，是辯護人上開所辯，不足採信。
  5.查申辦行動電話門號，受理申辦公司一般均要求申辦者提出
    雙證件，此觀卷附申請書所載自明，被告為申辦本件行動電
    話門號，自須提供雙證照，被告既持有甲○○之身分證影本
    ，其知悉甲○○之身分資料，惟其不知甲○○之健保卡序號
    ，為符合雙證件要求，自有偽造健保卡之動機。綜上，本案
    3份行動電話門號申請書所附之健保卡影本既有偽造情形，
    而該等申請書上「甲○○」之簽名均為被告推由不詳姓名成
    年男子所偽造，則本案係由被告先於96年6月21日至同年月
    25日間某日，在不詳處所，偽造甲○○健保卡後，復於96年
    6月25日，推由不詳姓名成年男子分別於「有明商店」、「
    有名商店」，持證人甲○○身分證影本及偽造之甲○○健保
    卡，偽造「甲○○」簽名後，再持以申請上開行動電話門號
    ，至為明顯。
  (三)又某詐欺集團成員於96年6月30日晚間10時25分撥打上開000
    0000000、0000000000號行動電話給證人鄭權蔚，佯稱其網
    路拍賣購物之匯款轉帳錯誤，誤觸設定功能為月付款模式，
    要求操作提款機變更，詐騙證人鄭權蔚將金錢轉帳匯款至其
    指定之案外人王文燦所有中國信託商業銀行帳戶（帳號：00
    0-0000000000000） 內，致證人鄭權蔚陷於錯誤，分別於96
    年6月30日晚間11時42分、同日晚間11時45分、同日晚間11
    時53分，陸續轉帳29,000元、2,000元、2,000元合計33,000
    元至上開文王文燦之帳戶內等情，已據證人鄭權蔚於警詢時
    證述明確（97年度偵字第5249號卷第56頁附96年7月1日警詢
    筆錄），並有中國信託銀行客戶交易明細表3紙、帳號000-0
    000000000000帳戶歷史交易查詢1份在卷可資佐證（96年度
    偵字第5062號卷第27、28頁），是上開證人鄭權蔚遭詐欺集
    團詐騙之事實，已可認定。又上開詐欺集團既使用00000000
    00、0000000000這兩支門號向證人鄭權蔚進行詐騙，而該2
    支門號又係被告推由不詳姓名成年男子於96年6月25日某時
    ，分別至「有明商店」、「有名商店」所申請，則上開詐欺
    集團之持有0000000000、0000000000這兩支門號，顯然係被
    告於96年6月25日（申請日）至同年月30日（詐騙日）間某
    日，在不詳地點所交付甚明。按幫助犯之成立，主觀上行為
    人須有幫助故意，客觀上須有幫助行為，意即需對於犯罪與
    正犯有共同之認識，而以幫助之意思，對於正犯資以助力，
    而未參與實施犯罪之行為者而言（參照最高法院75年度台上
    字第1509號、88年度台上字第1270號判決意旨）。查被告將
    其申請之0000000000號、0000000000號等兩支行動電話門號
    提供給不詳之人使用，嗣某詐欺集團成員即使用上開門號對
    證人鄭權蔚遂行詐騙行為，被告顯係基於幫助他人詐欺財物
    之犯意，且所為提供行動電話門號予他人之行為，亦屬刑法
    詐欺罪構成要件以外之行為，其既以幫助他人詐欺之意思而
    參與犯罪構成要件以外之行為，係犯幫助詐欺罪，已可認定
    。
  (四)綜上所述，依據上開證人甲○○、梁埕瑄之證述，核對被告
    於警詢時之供述，足認被告確於96年6月21日晚間6時許，在
    上開「士捷通訊行」內，收受證人甲○○所交付之身分證影
    本，又本案3份行動電話門號申請書所附之健保卡影本既有
    偽造情形，而該等申請書上「甲○○」之簽名又為被告推由
    不詳姓名成年男子所偽造，則本案係由被告先行偽造「甲○
    ○」健保卡後，復於上開時、地，由不詳姓名之成年男子持
    證人甲○○身分證影本及偽造之甲○○健保卡，偽造「甲○
    ○」簽名後，再持以申請上開行動電話門號，已可認定。嗣
    某詐欺集團成員使用上開0000000000號、0000000000號這兩
    支行動電話門號向證人鄭權蔚進行詐騙，則被告確有幫助詐
    欺之犯行，亦可認定。從而，被告上開所辯均屬事後卸責之
    詞，皆不可採。本件事證明確，被告上開犯行，均堪認定，
    應依法論科。
二、核被告乙○○偽造甲○○健保卡並持以行使之所為，係犯刑
    法第216條、第212條之行使變造特種文書罪；又被告推由不
    詳姓名成年男子冒用甲○○名義，偽造行動電話申請書並持
    以行使，係犯刑法第216條、第210條之行使偽造私文書罪；
    又被告詐得上開行動電話SIM卡之所為，係犯刑法第339條第
    1項詐欺取財罪；被告提供上開行動電話門號予詐欺集團使
    用之所為，係犯刑法第30條第1項前段、第339條第1項之幫
    助詐欺罪，此部分並依刑法第30條第2項之規定減輕其刑。
    被告推由不詳姓名成年男子於臺灣大哥大公司、和信公司、
    遠傳公司之行動電話門號申請書上偽造簽名之行為屬偽造私
    文書之階段行為，而其偽造健保卡之特種文書及偽造私文書
    之低度行為，亦分別行使偽造特種文書、行使偽造私文書之
    高度行為所吸收，均不另論罪。被告與該不詳姓名成年男子
    有犯意聯絡及行為分擔，均為共同正犯。被告推由該不詳姓
    名成年男子冒用證人甲○○名義，行使上開偽造健保卡、行
    使上開偽造私文書而詐取上開行動電話門號之SIM卡，係一
    行為觸犯數罪名，依刑法第55條之規定，應從較重之行使偽
    造私文書罪處斷。被告先後推由不詳姓名成年男子至「有明
    商店」、「有名商店」冒用證人甲○○名義申辦門號之二罪
    之間，犯意各別，行為互殊，應予分論併罰。公訴人雖未引
    用刑法第30條第1項前段、第339條第1項之幫助詐欺條文，
    惟於事實欄已明確記載該犯罪事實，幫助詐欺部分業經起訴
    ，本院自應併予審究。又移送併案部分（臺灣基隆地方法院
    檢察署97年度偵字第270號），經查與起訴部分為相同之犯
    罪事實，為同一案件，本院自得予以審理，附此敘明。
三、原審因而予被告論罪科刑，固非無見。惟查：(一)行動電話申
    請書之簽名係被告推由不詳姓名成年男子所為，原判決認係
    由被告所為，尚有未洽。(二)原審判決後，司法院大法官會議
    釋字第662號解釋公布，意旨略以：中華民國94年2月2日修
    正公布之現行刑法第41條第2項，關於數罪併罰，數宣告刑
    均得易科罰金，而定應執行之刑逾6個月者，排除適用同條
    第1項得易科罰金之規定部分，與憲法第23條規定有違，並
    與司法院釋字第366號解釋意旨不符，應自本解釋公布之日
    起失其效力等語。查被告所犯上開三罪，其宣告刑均未逾有
    期徒刑6月，均得易科罰金，原審未及諭知易科罰金之折算
    標準，亦有未合。檢察官上訴意旨略以：量刑及數罪併罰定
    應執行刑之輕重，雖屬事實審法院得依職權自由裁量之事項
    ，然仍應受比例原則及公平原則之限制，否則其判決即非適
    法；刑事審判旨在實現刑罰權分配的正義，故法院對有罪被
    告之科刑及就數罪併罰定其應執行刑，自應符合罪刑相當之
    原則，使輕重得宜，罰當其罪，以契合社會之法律感情。
    本件被告乙○○自始均否認犯罪，仍飾詞卸責，犯後態度惡
    劣，且被告僅為賺取蠅頭小利，竟任意冒用被害人之身分證
    件，並偽造被害人之署押，申請行動電話門號供詐欺集團使
    用，造成被害人因刑事案件訴追而疲於奔命，無端遭受波及
    ，亦造成國家追訴犯罪之困難，被告之犯罪情節非屬輕微，
    故原審之量刑實屬過輕，未見刑法公平正義理念之貫徹，使
    國家刑罰權之行使發生不合理之現象，原審量刑實有未洽等
    語。惟按關於刑之量定，係實體法上賦予法院得為自由裁量
    之事項，倘其量刑已以行為人之行為罪責為基礎，並斟酌刑
    法第57條各款所列情狀，在法定刑度內，酌量科刑，如無偏
    執一端，致明顯失出失入情形，上級審法院即不得單就量刑
    部分遽指為不當或違法。查原審就其刑之裁量，已審酌被告
    犯罪所生危害程度及犯罪後否認犯行、態度不佳等一切情狀
    ，為其量刑之基礎，並無明顯失出失入情形，即無不當或違
    法可言。檢察官上訴指摘原判決量刑過輕，核無理由。被告
    上訴否認犯罪，核亦無理由。惟原判決既有可議，自應由本
    院將之撤銷改判。
四、爰審酌被告前未曾犯罪，此有本院被告前案紀錄表在卷可按
    ，其為貪圖小利之動機，非但使被害人無端受損，亦危害社
    會治安及電訊交易秩序，並參酌其犯罪所生危害程度及犯罪
    後否認犯行、態度不佳等一切情狀，就其二次共同行使偽造
    私文書部分，各量處有期徒刑陸月，就其提供所申請之行動
    電話門號幫助詐欺部分，量處有期徒刑月，併定應執行刑
    為有期徒刑壹年，並均諭知易科罰金之折算標準以新臺幣壹
    仟元折算壹日，以資懲儆。
五、沒收物部分：
  (一)被告共同偽造之證人甲○○名義之：台灣大哥大公司0000
    000000號行動電話門號申請書客戶留存聯1紙（含其上偽造
    之「甲○○」之簽名1枚、偽造「甲○○」健保卡影本1張）
    ；和信公司0000000000號行動電話門號申請書客戶留存聯
    1紙（含其上偽造之「甲○○」之簽名1枚、偽造「甲○○」
    健保卡影本1張）；遠傳公司0000000000號行動電話門號
    申請書客戶留存聯1紙（含其上偽造之「甲○○」之簽名1枚
    、偽造「甲○○」健保卡影本1張）；偽造「甲○○」健
    保卡1張，以上物件均屬被告所有供犯罪所用之物，雖未據
    扣案，惟無證據證明已經滅失，爰依刑法第38條第1項第2款
    宣告沒收。
  (二)被告共同偽造之證人甲○○名義之：台灣大哥大公司0000
    000000號行動電話門號申請書公司留存聯、和信公司0000
    000000號行動電話門號申請書公司留存聯、遠傳公司0000
    000000號行動電話門號申請書公司留存聯上偽造「甲○○」
    簽名各1枚（上開申請書公司留存聯業經交付臺灣大哥大公
    司、和信公司、遠傳公司持有，已非被告所有之物），係被
    告所偽造之署押，應依刑法第219條之規定沒收之。
據上論斷，應依刑事訴訟法第369條第1項前段、第364條、第299
條第1項前段，刑法第216條、第212條、第210條、第339條第1項
、第55條、第28條、第30條第1項前段、第2項、第51條第5款、
第41條第1項前段、第219條、第38條第1項第2款，刑法施行法第
1條之1第1項、第2項前段，大法官會議釋字第662號，判決如主
文。
本案經檢察官林秀濤到庭執行職務。
中    華    民    國    98    年    11    月    27    日
                  刑事第十二庭  審判長法  官   蔡永昌
                                      法  官   蔡新毅
                                      法  官   陳榮和
以上正本證明與原本無異。
偽造文書部分如不服本判決，應於收受送達後10日內向本院提出
上訴書狀，其未敘述上訴之理由者並得於提起上訴後10日內向本
院補提理由書（均須按他造當事人之人數附繕本）「切勿逕送上
級法院」。
詐欺部分不得上訴。
                                      書記官   阮桂芳
中    華    民    國    98    年    11    月    27    日
附錄：本案論罪科刑法條全文
刑法第210條
偽造、變造私文書，足以生損害於公眾或他人者，處5年以下有
期徒刑。
刑法第212條
偽造、變造護照、旅券、免許證、特許證及關於品行、能力服務
或其他相類之證書、介紹書，足以生損害於公眾或他人者，處1
年以下有期徒刑、拘役或3 百元以下罰金。
刑法第216條
行使第210條至第215條之文書者，依偽造、變造文書或登載不實
事項或使登載不實事項之規定處斷。
刑法第339條第1項
意圖為自己或第三人不法之所有，以詐術使人將本人或第三人之
物交付者，處5年以下有期徒刑、拘役或科或併科1千元以下罰金
。
附表一：（被告至「有明商店」申辦門號之應沒收之物）
未扣案之台灣大哥大公司號行動電話門號申請書客戶留存聯壹
紙（含其上偽造之「甲○○」之簽名壹枚、偽造「甲○○」健保
卡影本壹張）
未扣案之偽造「甲○○」健保卡壹張
台灣大哥大公司行動電話門號申請書公司留存聯上偽造之署押
壹枚
附表二：（被告至「有名商店」申辦門號之應沒收之物）
未扣案之和信公司行動電話門號申請書客戶留存聯壹紙（含其
上偽造之「甲○○」之簽名壹枚、偽造「甲○○」健保卡影本壹
張）
未扣案之遠傳公司行動電話門號申請書客戶留存聯壹紙（含其
上偽造之「甲○○」之簽名壹枚、偽造「甲○○」健保卡影本壹
張）
未扣案之偽造「甲○○」健保卡壹張
和信公司行動電話門號申請書公司留存聯上偽造「甲○○」簽
名壹枚
遠傳公司行動電話門號申請書公司留存聯上偽造「甲○○」簽
名壹枚


司法院資訊處製作；財團法人民間司法改革基金會備份。
